臺灣板橋地方法院刑事判決　　　　　　　95年度訴字第3867號
公　訴　人　臺灣板橋地方法院檢察署檢察官
被　　　告　甲○○
　　　　　　　　　　　之3
　　　　　　　　　　（現於臺灣臺北監獄臺北分監執行中）
上列被告因毒品案件，經檢察官提起公訴（95年度毒偵字第6952
號），本院判決如下：
    主  文
甲○○施用第一級毒品，累犯，處有期徒刑玖月；扣案之第一級
毒品海洛因（驗後淨重零點參捌公克）沒收並銷燬之。
    事實及理由
一、本件係依刑事訴訟法第273 條之1 第1 項規定，改依簡式審
    判程序審理，合先敘明。
二、本件犯罪事實、證據均引用如附件起訴書之記載。
三、核被告甲○○所為，係犯毒品危害防制條例第10條第1 項之
    罪，被告施用前持有毒品之行為，為施用之高度行為所吸收
    ，不另論罪。被告有如起訴書所載之前案，並經執行完畢，
    有本院96年1 月17日列印之臺灣高等法院被告前案紀錄表在
    卷可稽，其於有期徒刑執行完畢後之5 年以內，再故意犯本
    件有期徒刑以上之罪，為累犯，應依法加重其刑。爰審酌被
    告前科、犯罪動機、目的、所生危害，及犯罪後坦承犯行之
    態度等一切情狀，酌情從輕量處如主文所示之刑。扣案如主
    文所示之物，應依法沒收並銷燬之。
據上論斷，應依刑事訴訟法第273 條之1 第1 項、第299 條第1
項前段、第310 條之2 、第454 條第2 項，毒品危害防制條例第
10條第1 項、第18條第1 項前段，刑法第11條前段、第47條，判
決如主文。
本案經檢察官王家春到庭執行職務。
中　　華　　民　　國　　96　　年　　1 　　月　　24　　日
                        刑事第2 庭法　官  黎錦福
上列正本證明與原本無異。
如不服本判決，應於判決送達後10日內向本院提出上訴狀 (應附
繕本)，上訴於臺灣高等法院。
                                  書記官  蔡麗春
中　　華　　民　　國　　96　　年　　1 　　月　　24　　日
附錄本案論罪科刑法條全文：
毒品危害防制條例第10條
施用第一級毒品者，處6 月以上5 年以下有期徒刑。
施用第二級毒品者，處3 年以下有期徒刑。
..........................................................
臺灣板橋地方法院檢察署檢察官起訴書
 　　　　　　　　　　　　　　　　　　95年度毒偵字第6952號
 　　被　　　告　甲○○　男　29歲（民國○○年○○月○○日生）
 　　　　　　　　　　　　身分證統一編號：Ｚ000000000號
 　　　　　　　　　　　　住臺北縣三峽鎮○○路367巷1弄16號
 　　　　　　　　　　　　5樓之3
 　　　　　　　　　　　  居臺北縣三峽鎮○○路○段324號
 上列被告因違反毒品危害防制條例案件，已經偵查終結，認應提
 起公訴，茲將犯罪事實及證據並所犯法條分敘如下：
         犯  罪  事  實
 一、甲○○於民國91年間因施用毒品案件，經送觀察、勒戒後，
     認無繼續施用毒品之傾向，於91年11月14日執行完畢釋放出
     所，由臺灣板橋地方法院檢察署檢察官以91年度毒偵字第2
     731 號為不起訴處分確定；其後復因施用第一級、第二級
     毒品案件，分別經臺灣板橋地方法院以93年度訴字第1591
     號、93年度簡字第5212號判處有期徒刑8 月、4 月確定，
     經接續執行，於94年10月14日服刑期滿執行完畢。之後再
     因施用用第一級毒品案件，經同法院於95年9 月29日，以
     95年度訴字第2628號判處有期徒刑8 月確定（尚未執行）
     。詎甲○○仍未戒除毒癮，於前開觀察、勒戒執行完畢釋
     放後5 年內又再犯後，復基於施用第一級毒品之犯意，於
     95年10月12日10時許，在臺北縣三峽鎮○○路○ 段324 號
     住處內，以針筒注射之方式，施用第一級毒品海洛因1 次
     。嗣於翌（13）日10時許，為警在臺北縣三峽鎮○○街22
     號前查獲，並扣得第一級毒品海洛因1 小包（淨重0.38公
     克）。
 二、案經臺北縣政府警察局三峽分局報告偵辦。
         證  據  並  所  犯  法  條
 一、證據清單與待證事實：
 ┌──┬───────────┬───────────┐
 │編號│證　據　名　稱　　　　│待　證　事　實　　　　│
 ├──┼───────────┼───────────┤
 │ １ │被告甲○○於警詢及偵查│被告施用第一級毒品海洛│
 │　　│中之自白　　　　　　　│因之事實　　　　　　  │
 ├──┼───────────┼───────────┤
 │ ２ │臺北縣政府警察局三峽分│被告為警查獲後所採集之│
 │　　│局查獲毒品危害防制條例│尿液送驗結果呈嗎啡陽性│
 │　　│案姓名對照表、臺灣檢驗│反應之事實　　　　　　│
 │　　│科技股份有限公司濫用藥│　　　　　　　　　　　│
 │　　│物尿液檢驗報告（編號：│　　　　　　　　　　　│
 │　　│CH/2006/A1017）各1份　│　　　　　　　　      │
 ├──┼───────────┼───────────┤
 │ ３ │扣案之第一級毒品海洛因│被告持有第一級毒品海洛│
 │　　│1小包（淨重0.38公克） │因之事實　　　　　　　│
 │    │、法務部調查局95年11月│                      │
 │    │19日調科壹字第09523038│                      │
 │    │180號鑑定書1份        │                      │
 ├──┼───────────┼───────────┤
 │ ４ │本署刑案資料查註紀錄表│被告於觀察、勒戒執行完│
 │　　│、全國施用毒品案件紀錄│畢釋放後5年內且再犯後 │
 │　　│表各1份　　　　　　　 │，再犯本件施用毒品案件│
 │    │                      │之事實　　　          │
 └──┴───────────┴───────────┘
 二、核被告所為，係犯毒品危害防制條例第10條第1 項之施用第
 　　一級毒品罪嫌。被告施用前後持有海洛因之低度行為，為其
     施用海洛因之高度行為所吸收，不另論罪。被告前曾因違反
     毒品危害防制條例案件，分別經法院判處有期徒刑8月、4月
     確定，於94年10月14日執行完畢等情，有本署刑案資料查註
     紀錄表在卷可稽，其受有期徒刑之執行完畢後，5 年以內故
     意再犯本件有期徒刑以上之罪，為累犯，請依刑法第47條第
     1 項之規定加重其刑。扣案之第一級毒品海洛因1 包（淨重
     0.38公克），請依毒品危害防制條例第18條第1 項前段規定
     宣告沒收並諭知銷燬。
 三、依毒品危害防制條例第23條第2項、刑事訴訟法第251條第1
     項提起公訴。
     此　致
 臺灣板橋地方法院
 中　　華　　民　　國　　95　　年　　11　　月　　30　　日
                               檢察官  乙  ○  ○
 上正本證明與原本無異
 中　　華　　民　　國　　95　　年　　12　　月　　6 　　日
 　　　　　　　　　　　  　    書記官
 附錄本案所犯法條：
 毒品危害防制條例第10條第1項
 施用第一級毒品者，處6月以上5年以下有期徒刑。
